# 求助：投资参与个体经营户的某个项目，如何会计处理

提问人：饮水鱼 时间：2015-05-19 18:30:55
印象中在论坛里看到类似的问题，不过找了一个下午都没找到，只好发帖求助。背景是这样的：甲公司以合作协议的方式向乙个体户（属于经营部）的某个即将上线的项目投资了两千万，协议中约定对该项目投资的收益按照各方投资比例分配。请问应该如何做会计处理？觉得做长期股权投资又不太合理。

回答人：chenyiwei
要考虑以下问题： 对方是否承诺保本和提供保底收益？ 该投资项目是否单独核算？本公司与对方的利益分配机制如何？ 本公司能否主导其财务和经营决策等相关活动？ 从法律上，该合作项目的资产和负债是否能够与对方其他资产和负债实现完全的风险隔离？

提问人：饮水鱼 时间：2015-05-20 10:53:06
对方未承诺保本或者保本收益，只说明甲方的投资收益来源于项目未来的投资收益。 协议约定甲公司可以向对方公司提供管理上的建议，有权要求了解运行情况。 从法律上来说，该合作项目的资产和负债应该不能和个体经营户的其他资产和负债完全隔离。 是不是这样的话可以算作是对个体经营户的投资？但是这种投资的比例的计算是不是存在一定的困难？协议约定项目如果出现资金缺口的，乙方自行追加，甲方没有更多的义务了。

回答人：chenyiwei
这种项目投资，对被投资项目无重大影响的，建议列报为可供出售金融资产；具有重大影响以上的，建议列报为其他非流动资产。期末余额根据投资协议中约定的公式计算的权益份额确定。